臺灣臺北地方法院民事裁定
111年度保險字第114號
                                    111年度救字第3303號
原      告  吳易晉  
訴訟代理人  莊志成律師（法扶律師）  
被      告  英屬百慕達商友邦人壽保險股份有限公司台灣分公
            司      
法定代理人  侯文成  
上開當事人間請求給付保險金及聲請訴訟救助事件，本院裁定如
下：
    主  文
本件移送臺灣桃園地方法院。
    理  由
一、按當事人就一定法律關係而生之訴訟，得以文書合意定第一
    審管轄法院；又訴訟之全部或一部，法院認為無管轄權者，
    依原告聲請或依職權以裁定移送於其管轄法院，民事訴訟法
    第24條、第28條第1項分別定有明文。次按民事訴訟法關於
    合意管轄之規定，除專屬管轄外，得排斥其他審判籍而優先
    適用（最高法院99年度臺抗字第110號裁定意旨參照）。又
    按聲請訴訟救助，應向受訴法院為之，同法第109條第1項定
    有明文。所謂受訴法院係指訴訟應繫屬或已繫屬之法院而言
    （最高法院89年度台抗字第29號裁定參照）。
二、本件原告主張其向被告投保「友邦人壽醫路友保定期健康保
    險」（下稱系爭保險契約）。嗣原告於民國109年7月13日在
    苗栗工地工作時發生意外，頭部遭掉落之C型鋼重擊，致受
    有腦震盪症候群、視覺對焦異常、自覺性視覺障礙、視覺空
    間障礙等傷害，符合系爭保險契約附表三「失能程度與保險
    金給付表」項次1-1-4之失能程度，依系爭保險契約第14條
    第1項約定，被告應理賠傷害失能保險金新臺幣（下同）1,2
    00,000元，惟被告認原告祇符合同表項次1-1-5之失能程度
    ，並給付原告150,000元保險金，爰起訴請求被告給付保險
    金1,050,000元等語。
三、經查，系爭保險契約第48條約定：因本契約涉訟者，同意以
    要保人住所地地方法院為第一審管轄法院（見本院卷第23頁
    ）；又依原告主張系爭保險契約之要保人為原告；準此，兩
    造合意之第一審管轄法院應為原告之住所地所在法院。而依
    原告起訴狀所載，其住所地設在桃園市蘆竹區祥賀街，與本
    院依職權調取之原告個人戶籍資料查詢結果相符（見外放個
    資卷），故依兩造前揭約定，本件應由兩造合意之原告住所
    所在地法院即臺灣桃園地方法院管轄。原告向本院起訴，顯
    係違誤，爰依職權將本件移送於該管轄法院。又本件本案訴
    訟既應移轉管轄，則原告於起訴時另聲請訴訟救助事件（案
    列：本院111年度救字第3303號），自亦應移由本件訴訟管
    轄法院即臺灣桃園地方法院一併審理。
三、依民事訴訟法第28條第1項，裁定如主文。
中　　華　　民　　國　　111 　年　　9 　　月　　 7　　日
                  民事第一庭  法　官　李桂英
以上正本係照原本作成
如對本裁定抗告須於裁定送達後10日內向本院提出抗告狀，並繳
納抗告費新臺幣1,000元
中　　華　　民　　國　　111 　年　　9 　　月　　 7　　日
                              書記官　劉士筠